臺灣彰化地方法院刑事判決　　　　　　　　　　　　　九十年度易字第一三八八號
　　公訴人　臺灣彰化地方法院檢察署檢察官
　　被　告　甲○○
右列被告因竊盜案件，經檢察官提起公訴（八十九年度偵字第四七八一號），本院判
決如左：
    主  文
甲○○結夥三人踰越牆垣於夜間侵入住宅竊，處有期徒刑壹年。
    事  實
一、甲○○夥同余建儒（另由國防部中部地方軍事法院審結）及一名不詳姓名之成年
    男子，共同基於意圖為自己不法所有之犯意連絡，於民國八十九年六月十一日凌
    晨二時二十分許，由甲○○騎機車搭載該名不詳姓名男子及余建儒，三人共同至
    彰化縣北斗鎮○○里○○路○段六三六號乙○○之住處，由隔壁屋頂爬上該棟建
    築物之三樓，將冷氣機由窗口挪開後，自該處翻越牆壁侵入乙○○之住宅（無故
    侵入住宅部分，未據告訴），分別下手竊取藍寶石鑽戒一只（價值約新台幣（下
    同）三萬元）、現金二萬二千元、摩托羅拉行動電話一支（價值約新台幣一萬三
    千元）得手後，為乙○○媳婦陳秋月發現並大聲喊叫，乙○○聞聲進入二樓房間
    察看時，見余建儒往四樓樓頂逃逸，並遺留其所有之易利信行動電話一支（電話
    號碼0000000000號），隨後看見余建儒與另二人共同騎乘機車逃逸，
    而報警循線查獲上情。
二、案經彰化縣警察局北斗分局訴請台灣彰化地方法院檢察署檢察官偵查起訴。
    理  由
一、訊據被告甲○○矢口否認有何竊盜犯行，辯稱：八十九年六月十一日凌晨，他在
    家中看電視，後來發生地震，他曾叫醒祖父及祖母至屋外暫時躲避，有不在場證
    明云云。經查：
（一）共犯余建儒因手機留在案發現場，為警詢線查獲，並得知警方於犯案現場曾採
      集指紋毛髮，遂供出右述被告甲○○參與犯案過程等情，業據余建儒於警察局
      詢問中、軍事法院審理中證述詳實，而余建儒於二樓行竊時一度與顏厚藤碰面
      ，並經證人顏厚藤於警詢中、軍事法院審理中指認無誤，且證稱當時的確看見
      有三個人共乘一台機車逃逸等語，均有相關筆錄在卷可稽。又被告於本院調查
      時亦自承與共犯余建儒無任何仇怨，衡情共犯余建儒並無任意攀誣被告之理。
（二）至被告辯稱當日有不在場證明一節，經查案發當日凌晨二時許，確曾發生規模
      六點七級之地震，彰化地區最大震度五級，有中央氣象局地震測報中心第○九
      一號有感地震報告附卷可憑，惟經本院於九十年十二月三日上午九時三十分調
      查時，隔離訊問被告與其祖母當時情景，被告稱當時在房間外喊叫祖父母，並
      未至祖母之房間，與其祖母林陳清楚所描述當日係被告進入其房內把她搖醒等
      情景不符；另被告之祖父林榮得於本院審理中亦陳稱事發太久，且因年事已高
      ，對案發時的是那一次地震，及其詳細情景已不復記憶，但記得每次地震出來
      時，客廳都只開著小燈，電視機沒有開等語（見九十一年一月三十一日審理筆
      錄），亦與被告自述當時電視機正在上映電影等情不符；足見被告辯稱當時在
      家中看電視，並未外出等語，非可採信。
（三）綜上所述，證人余建儒與被告既無嫌隙，又其於主觀上認為警方對已於案發現
      場採得相關物證，而作出不利於被告之指述，該證言自有相當之可信性。又被
      告之不在場證明不足採信，已如前述。本事證明確，被告犯行堪以認定。
二、核被告甲○○所為，係犯刑法第三百二十一條第一項第四款、第二款及第一款（
    起訴書漏引第二款）結夥三人踰越牆垣於夜間侵入住宅竊盜罪。又被告與余建儒
    及不詳姓名年籍成年男子間，互有犯意之連絡及行為之分擔，為共同正犯。爰審
    酌被告之犯罪手段、矢口否認犯行之犯後態度，及被害人所受之損害等一切情狀
    ，量處如主文所示之刑，以示懲戒。
據上論斷，應依刑事訴訟法第二百九十九條第一項前段，刑法第二十八條、第三百二
十一條第一項第四款、第二款、第一款，判決如主文。
本案經檢察官蕭仁杰到庭執行職務。
中      華      民      國    九十一    年      二      月    二十一    日
                                臺灣彰化地方法院刑事第三庭
                                    審判長法官  余   仕   明
                                    法      官  李   雅   俐
                                    法      官  黃   玉   齡
右正本證明與原本無異。
如不服本判決，應於判決送達後十日內向本院提出上訴狀( 須附繕本 )。
                                    法院書記官   林   憲   男
中      華      民      國    九十一    年      二      月    二十二    日
刑法第三百二十一條
犯竊盜罪而有左列情形之一者，處六月以上五年以下有期徒刑：
一、於夜間侵入住宅或有人居住之建築物、船艦或隱匿其內而犯之者。
二、毀越門扇、牆垣或其他安全設備而犯之者。
三、攜帶兇器而犯之者。
四、結夥三人以上而犯之者。
五、乘火災、水災或其他災害之際而犯之者。
六、在車站或埠頭而犯之者。
前項之未遂犯罰之。
